【裁判字號】    90,易,504
【裁判日期】    901206
【裁判案由】    竊盜
【裁判全文】
臺灣新竹地方法院刑事判決                            九十年度易字第五四號
    公  訴  人  臺灣新竹地方法院檢察署檢察官
    被      告  庚○○○
    指定辯護人  公設辯護人林銘宏
右列被告因竊盜案件，經檢察官聲請簡易判決處刑（九十年度偵字第七九二、一二八
九號，本院改依通常訴訟程序審理，暨移
五九二八、六一四七、六三二五號），判決如左：
    主  文
庚○○○連續竊盜，處有期徒刑捌月。
    事  實
一、庚○○○意圖為自己不法之所有，並基於竊盜之概括犯意，自民國九十年一月二
    十九日下午一時三十分許起至九十年十月二十四日晚間九時二十分許止，連續在
    附表壹所示之時間、地點、犯罪方法，均單獨一人、均徒手竊取附表壹所示被害
    人所有之動產共七次，先後為警查獲。
二、案經新竹市警察局第一分局、第三分局報請臺灣新竹地方法院檢察署檢察官偵查
    起訴；暨經新竹市警察局第二分局、第三分局、新竹縣警察局竹東分局報請臺灣
    新竹地方法院檢察署檢察官移送併案審理。
    理  由
一、訊據被告庚○○○就附表壹編號一、四、五號所示竊盜犯行於本院審理中坦承不
    諱，惟矢口否認附表壹編號二、三、六、七號所示竊盜犯行，經查：
  （一）被告於附表壹編號一、四、五所示之時間、地點、方法，先後三次竊取附表
        壹所示被害人所有動產等事實，已據其迭於警訊、審訊中均坦承不諱，核與
        被害人丙○○、乙○○、甲○○○於警訊指訴遭竊之情相符，並經證人高嘉
        驊於警訊中證述歷歷，且有被害人丙○○、乙○○、甲○○○領回遭竊物所
        出具之贓證物品認領保管收據共三紙附卷可稽，另有被告身上查扣之九百五
        十元鈔票影本在卷可參，是認被告自白之內容應與事實相符，堪足採信。
  （二）訊據被告矢口否認附表壹編號二所示竊盜犯行，辯稱：伊去買雞肉，是打開
        抽屜放錢云云，惟查：被告於附表壹編號二所示時地，打開抽屜竊取現金之
        事實，業據被害人戊○○於警訊中指述綦詳（參九十年度偵字第一二八九號
        第六、七頁），核與目擊證人莊金色於警訊中證述被告竊盜過程相符（參同
        上偵卷第二十四、二十五頁），並有被告身上查扣之現金五百元，嗣經被害
        人領回而出具之贓證物品認領保管收據一紙可資佐證，認被害人上開指述，
        較足採信。被告空言否認犯行，無足採信。
  （三）訊據被告矢口否認附表壹編號三、六所示竊盜犯行，辯稱：伊聽聞該戶遭竊
        ，只是去解釋云云，惟查：被告於附表壹編號三所示時地，徒手竊取被害人
        己○○所有動產，被告趁隙逃逸，嗣於附表壹編號六所示時地，再度返回現
        場搜尋財物而為警當場查獲等事實，業經被害人己○○於警訊中指述綦詳（
        詳九十年度偵字第六一四七號第七、八頁），並為被告所不否認前往該處，
        又被告曾於九十年五月中旬、九十年六月中旬進入被害人住處內，佯稱找尋
        許姓女子，被害人業已見過被告，是其上開指述應無誤認之虞，認足採信。
        被告空言否認，自難採信。
  （四）訊據被告矢口否認附表壹編七所示竊盜犯行，辯稱：伊有打開車門，係為了
        要報仇，並未竊取皮包云云。經查：被告於附表壹編七所示時地，竊取被害
        人所有現金五萬元一節，已據被害人丁○○當場目擊並於警訊中指訴綦詳（
        參九十年度偵字第六三二五號第六、七頁），佐以被告確為警當場查獲且起
        出被害人遭竊之現金五萬元之情，復有被害人領回該五萬元所出具之贓證物
        品認領保管附卷可稽，認被害人上開指述堪足採信，被告所辯，應係事後飾
        卸之詞，無足採信。
  （五）另，被告雖持有重度智障之殘障手冊，惟經本院委請行政院衛生署療養院就
        被告犯罪時之精神狀態進行鑑定後，認：被告有智能障礙，但仍可知財產之
        概念及偷竊行為之不法，其有拿取人財物之意圖，且也實際付諸行動，行為
        之過程未受精神狀態之直接或間接影響，被告智能障礙造成其判斷力較一般
        人為減弱之情形，但被告仍知竊盜行為之不法，且在鑑定過程中會想辦法規
        避責任，由此看來其判斷力之減弱，對於其涉案意圖及行為影響之可能性較
        低，故推測此次涉案時之精神狀態可能未達精神耗弱之程度，此有該院於九
        十年九月二十八日出具之九○桃療醫字第三七三三號函附卷足憑，又被告於
        本院審理中就附表壹編號二、三、六、七號所示竊盜犯行飾詞推諉，藉以規
        避刑責，核與上開精神鑑定大致相符，是認上開鑑定結果堪足為憑。
  （六）綜上所述，本案事證明確，被告上開七次竊盜犯行，均堪認定，自應依法予
        以論罪科刑。
二、被告庚○○○為附表壹編號一至五、編號七所示犯行，均核犯刑法第三百二十條
    第一項之竊盜罪；其為附表壹編號六所示犯行，係犯刑法第三百二十條第三項、
    第一項之竊盜未遂罪。又其先後為附表壹所示七次竊盜犯行，時間緊接，方法相
    近，觸犯基本構成要件相同之罪名，顯係基於概括之犯意反覆為之，為連續犯，
    依刑法第五十六條之規定，論以情節較重之連續竊盜罪，並加重其刑。公訴人雖
    僅就被告所為附表壹編號一、二所示竊盜犯行提起公訴，惟因移送併辦之附表壹
    編號三至編號七所示竊盜犯行與之連續犯之裁判上一罪關係，自為起訴效力所及
    ，本院應併予審酌。爰審被告貪圖他人財物，連續在附表壹所示之時間、地點、
    犯罪方法，均單獨一人、均徒手竊取被害人所有動產共七次，且本案於九十年三
    月二十七日繫屬本院審理中，被告續行犯下附表壹編號三至七所示犯行，顯認其
    毫無悔意，暨其所竊得財物價值，致被害人所受損害程度，及被告犯後態度等一
    切情狀，量處如主文所示之刑。
四、移送併案意旨（九十年度偵字第六一四七號）另以：被告先後於九十年五月中旬
    、六月中旬，前往被害人己○○位於新竹市○○路三四一號住處內竊取財物，認
    被告涉犯刑法第三百二十條第一項之竊盜罪嫌。按犯罪事實應依證據認定之，無
    證據不得推定其犯罪事實，刑事訴訟法第一百五十四條定有明文。又認定不利於
    被告之事實，須依積極證據，苟積極證據不足為不利於被告事實之認定時，即應
    為被告有利之認定，更不必有何有力之證據，亦經最高法院著有判例（參見三十
    年上字第八一六號）。觀諸被害人己○○於警訊中指述之情節，尚難認被告該二
    次進入被害人住處內，業已著手於竊盜犯行，遑論竊盜未遂犯行之成立，是該移
    送併案審理部分與本院前開論科之竊盜犯行間，並無裁判上一罪關係，就此部分
    退請公訴人另行偵處，附此敘明。
據上論斷，應依刑事訴訟法第四百五十二條、第二百九十九條第一項前段，刑法第五
十六條、第三百二十條第一項，罰金罰鍰提高標準條例第一條前段，判決如主文。本
案經檢察官吳金棟到庭執行職務。
中      華      民      國    九十      年     十二     月      六      日
                                    臺灣新竹地方法院刑事第一庭
                                        法  官    黃  美  文
右正本證明與原本無異。
如不服本判決，應於判決送達後十日內向本院提出上訴狀( 應附繕本 )，上訴於
臺灣高等法院。
                                        書記官    饒  興  蘭
中      華      民      國    九十      年     十二     月      六      日
附錄：
刑法第三百二十條第一項：
意圖為自己或第三人不法之所有，而竊取他人之動產者，為竊盜罪，處五年以下有期
徒刑、拘役或五百元以下罰金。
附表壹：
┌──┬────┬──────┬──────────┬───┬────┐
│編號│時    間│地        點│方 法 及 所 得 財 物│被害人│所犯法條│
│    │        │            │暨  查  獲  過  程  │      │及備註  │
├──┼────┼──────┼──────────┼───┼────┤
│  一│九十年一│新竹市○○路│趁被害人在櫃臺點餐而│丙○○│刑法第三│
│    │月二十九│三十二之一號│不注意之際，徒手竊取│      │百二十條│
│    │日下午一│中興百貨公司│被害人夾克上衣左側口│      │第一項之│
│    │時三十分│之麥當勞內  │袋內之現金新臺幣（下│      │竊盜。  │
│    │許      │            │同）九百五十元，得手│      │（起訴案│
│    │        │            │後，逃離現場，嗣經被│      │號：九十│
│    │        │            │害人發覺，追至新竹市│      │年度偵字│
│    │        │            │文昌路、武昌街交岔口│      │第七九二│
│    │        │            │並報警查獲。        │      │、一二八│
│    │        │            │                    │      │九號）  │
├──┼────┼──────┼──────────┼───┼────┤
│  二│九十年二│新竹市○○街│趁被害人因故離開攤位│戊○○│刑法第三│
│    │月十九日│三十六號前「│而不注意之際，徒手竊│      │百二十條│
│    │上午九時│西門市場」內│取被害人置於攤位抽屜│      │第一項之│
│    │四十五分│之雞肉攤位  │內之現金五百元，得手│      │竊盜罪。│
│    │許      │            │後正欲離去，為被害人│      │（起訴案│
│    │        │            │發覺而與其他攤販合力│      │號：同右│
│    │        │            │攔阻並報警查獲。    │      │）      │
├──┼────┼──────┼──────────┼───┼────┤
│  三│九十年八│新竹市○○路│進入被害人未上鎖之住│己○○│刑法第三│
│    │月二十一│三四一號之住│處內（侵入住宅部分，│      │百二十條│
│    │日下午一│宅內        │未據告訴），徒手竊取│      │第一項之│
│    │時許    │            │被害人放置房間手提袋│      │竊盜罪。│
│    │        │            │之現金二千一百元、小│      │（移送案│
│    │        │            │布包一個，得手後，正│      │號：九十│
│    │        │            │欲離去，為被害人及其│      │年度偵字│
│    │        │            │家人發覺追捕，混亂中│      │第六一四│
│    │        │            │趁隙逃逸。          │    │七號）  │
├──┼────┼──────┼──────────┼───┼────┤
│  四│九十年九│新竹市○○路│佯稱借水飲用而進入店│乙○○│刑法第三│
│    │月十日上│二五三號「鑫│內，趁被害人工作繁忙│      │百二十條│
│    │午八時三│竹快餐店」內│而不注意之際，徒手竊│      │第一項之│
│    │十分許  │            │取放置桌上之黑色皮包│      │竊盜罪。│
│    │        │            │一個（內含現金三萬七│      │（移送案│
│    │        │            │千三百元、國民身分證│      │號：九十│
│    │        │            │等物），得手後，迅速│      │年度偵字│
│    │        │            │離開現場，經報警處理│      │第五四一│
│    │        │            │而於同日上午九時十五│      │九號）  │
│    │        │            │分許，循線在新竹市南│      │        │
│    │        │            │大路二二七號前查獲，│      │        │
│    │        │            │並起出被害人遭竊之黑│      │        │
│    ││            │色皮包一個（內含現金│      │        │
│    │        │            │三萬七千三百元、國民│      │        │
│    │        │            │身分證）。          │      │        │
├──┼────┼──────┼──────────┼───┼────┤
│  五│九十年十│新竹縣竹東鎮│進入被害人未上鎖之住│上官秋│刑法第三│
│    │月八日上│興農街六十四│處內（侵入住宅部分，│燕    │百二十條│
│    │午九時四│號住宅內    │未據告訴），徒手竊取│      │第一項之│
│    │十五分許│            │被害人放置客廳之皮包│      │竊盜罪。│
│    │        │            │一個（內含現金一萬三│      │（移送案│
│    │        │            │千元、諾基亞行動電話│      │號：九十│
│    │        │            │一具等物），得手後，│      │年度偵字│
│    │        │            │正欲逃離現場，為被害│      │第五九二│
│    │        │            │人發覺並報警當場查獲│      │八號）。│
│    │        │            │。│      │        │
├──┼────┼──────┼──────────┼───┼────┤
│  六│九十年十│新竹市○○路│因被害人住處大門上鎖│己○○│刑法第三│
│    │月十六日│三四一號之住│致無法入內，而在窗外│      │百二十條│
│    │下午五時│宅旁之倉庫內│窺探後，進入在旁之倉│      │第三項、│
│    │許      │            │庫內搜尋財物，為被害│      │第一項之│
│    │        │            │人發覺致未遂。經被害│      │竊盜未遂│
│    │        │            │人家屬追捕並報警當場│      │罪。    │
│    │        │            │查獲。              │      │（移送案│
│    │        │            │                    │      │號：九十│
│    │        │            │                    │      │年度偵字│
│    │        │            │                    │      │第六一四│
│    │        │            │                    │      │七號）。│
├──┼────┼──────┼──────────┼───┼────┤
│  七│九十年十│新竹市建功二│徒手打開車號七Ｈ─五│丁○○│刑法第三│
│    │月二十四│路與金城二路│○○號營業大貨車未上│      │百二十條│
│    │日晚間九│交岔口之車號│鎖車門，竊取被害人放│      │第一項之│
│    │時二十分│七Ｈ─五○○│置車內之皮包一個（內│      │竊盜罪。│
│    │許      │號營業大貨車│有現金五萬元），得手│      │（移送案│
│    │        │內          │後，為被害人發覺並報│      │號：九十│
│    │        │            │警當場查獲。        │      │年度偵字│
│    │        │            │                    │      │第六三二│
│    │        │            │                    │      │五號）  │
└──┴────┴──────┴──────────┴───┴────┘


司法院資訊處製作；財團法人民間司法改革基金會備份。
